

CONTACTO

- +34 617814013
- eva.irodriguez93@gmail.com
- Barcelona, España

EDUCACIÓN

2017 - 2019 Licenciada en Nivel Inicial

Universidad Nacional Santiago del Estero - Argentina

2012 - 2015

Profesora en Ed. Inicial

Instituto Superior Carlos Alberto Leguizamón - Córdoba

- Argentina

CAPACITACIONES

2019 - Redacción Académica

2019 - Taller de Lenguaje de

Señas

2018 - Iniciación en el Carisma

Escolapio

2015 -47° Feria de Ciencias y

tecnología

2015 - Congreso Municipal de

Educación

2013 - Seminario: Una mirada alternativa de las ciencias:

Ciencias Naturales para

estudiantes de los

profesorados de Educación

Inicial

Español nativo. Inglés. Nivel oral básico. Nivel escrito y lectura intermedio.

EVANGELINA INÉS RODRIGUEZ

LIC. EN EDUCACIÓN INICIAL PROFESORA DE EDUCACIÓN INICIAL

SOBRE MI

Soy profesora de educación inicial, con experiencia profesional con niños de 3 a 5 años. Me considero una persona proactiva, responsable y comprometida con mi trabajo y el aprendizaje de los niños a cargo.

Poseo experiencia en cargos administrativos, siendo recepcionista, secretaria y encargada de áreas. Como a si mismo en la atención al público desde el rol de secretaría y de moza. Me gusta poder trabajar en equipo, compartir conocimientos y ayudar a los demás.

En este momento, me encuentro dispuesta a dar lo máximo de mí en el puesto que se me solicite, logrando un clima laboral tranquilo, armonioso y productivo.

EXPERIENCIA

ATENCIÓN AL PÚBLICO

RESTOBAR ARENALES - CÓRDOBA - ARGENTINA

04/2012 – 12/2012 - Moza, reparto de viandas a domicilio, lavacopas. Atención al público y responsable de caja en el restobar y kiosco.

MAYO HELADOS - CÓRDOBA - ARGENTINA

02/2022 - 09/2022 - Moza, lavacopas. Atención al público.

ADMINISTRATIVA - SECRETARIA

CENTRO DE ORIENTACIÓN VOCACIONAL - CÓRDOBA - ARGENTINA

Centro perteneciente a la Hermandad de Sacerdotes Operarios en Argentina.

• 09/2013 - 04/2018 - Secretaria, administrativa, atención al público, coordinadora de eventos, responsable de grupos.

FOBOS S.R.L - CÓRDOBA - ARGENTINA

Empresa dedicada a la inyección de plastico.

• 09/2018 - 11/2018 - Secretaria, venta y atención al público.

CUIDADO DE NIÑOS

02/2012 - 09/2022 - CUIDADO DE NIÑOS DE 2 A 7 AÑOS EN DOMICILIO

MAESTRA DE JARDÍN

ESCUELAS PIAS DE MENDIOLAZA - CÓRDOBA - ARGENTINA

• 03/2018 - 05/2022 - Docente a cargo de sala. Maestra auxiliar. Secretaria (temporal) de la institución. Suplencia en las materias de música y catequesis.

INSTITUTO NUESTRA SEÑORA DE NIEVA - CÓRDOBA - ARGENTINA

• 09/2020 - 06/2020 - Docente a cargo de sala, modalidad virtual, debido a la pandemia.

SANTO TOMÁS DE AQUINO - CÓRDOBA - ARGENTINA

Escuela de verano. Perteneciente a la orden escolapia en Argentina.

• 12/2019 - 02/2020 - Docente a cargo de un grupo de niños de 3/4/5 años.

INST. PARROQUIAL SAN JOSÉ - CÓRDOBA - ARGENTINA

• 30/11/2018 - 16/11/2018 - Docente a cargo de sala de 4 años.

SANTO DOMINGO DE GUZMÁN - CÓRDOBA - ARGENTINA

• 03/2016 – 04/2019 - Docente a cargo de sala de 4 años. Maestra auxiliar.